# 请教陈版股权激励未达到解锁条件会计处理股份支付附注披露

提问人：peak121 时间：2012-01-13 22:41:32
企业先全部行权然后分期解锁，企业本年业绩未到达解锁条件，这部分股权激励费用是否包含在条件里，还是按不包含这部分股权激励费用，对已经计提的费用全部冲回，还是按解锁比例只是把本期不能解锁的按比例冲回。 未达到解锁条件股权回购处理，是全部冲回还是按比例冲回。 会计报表附注披露股份支付总体情况 公司本期授予的各项权益工具总额 公司本期行权的各项权益工具总额公司本期失效的各项权益工具总额
权益结算的股份支付情况 以对可行权资本公积中以权益结算的股份支付的累计金额 以权益结算的股份支付确认的费用总额 权益工具数量的最佳估计的确定方法 以股份支付服务情况 股份支付的修改、终止情况

回答人：chenyiwei
“企业本年业绩未到达解锁条件”是指没有满足可行权条件中的服务期限条件或者非市场业绩条件，还是指没有满足市场条件？ 如果因为没有满足可行权条件中的服务期限条件或者非市场业绩条件，导致原定在本年解锁的部分未能解锁（行权）的，则应当冲回以往已经确认的就原定本年解锁部分对应的全部股权激励费用。如果各批次的可行权条件互相独立，则某一批次未能满足解锁条件不应影响到其他批次相关成本费用的确认。

回答人：chenyiwei
回复 ying0518 的帖子
类似问题，我们今年曾经经向上市一部咨询过，得到答复如下：
一、有关业绩考核指标的选取问题 股权激励备忘录第 2 号规定，绩效考核指标如涉及会计利润，应采用按新会计准则计算、扣除非经常性损益后的净利润（由于上市公司的股份支付费用不属于非经常性损益，所以在计算扣非后净利润时，是不把股份支付费用加回的）。一般情况下，公司在草案中规定净利润的选取方法有两种：一是扣非后的归属于上市公司股东的净利润，二是扣非和不扣非的归属于上市公司净利润孰低。 第一种方法不存在疑问。 第二种方法下，公司根据谨慎性原则确定两者孰低，业绩考核期的净利润应按照草案规定选取扣非前后两者孰低；对于基期的净利润，考虑备忘录 2 号的规定硬性，应当选取扣非后归属于上市公司股东的净利润。 二、有关业绩考核指标口径的一致性问题 根据草案的规定，选取扣非和不扣非的较低值，更加谨慎，因此允许存在各期业绩指标口径不完全一致的情况。